臺灣士林地方法院刑事判決
111年度審易字第711號
公  訴  人  臺灣士林地方檢察署檢察官
被      告  陳柏樑

　　　　　　　　　 
上列被告因竊盜案件，經檢察官提起公訴（111年度偵緝字第789
號），本院因被告於準備程序就被訴事實為有罪之陳述，裁定進
行簡式審判程序並判決如下：
    主  文
陳柏樑犯攜帶兇器竊盜罪，處有期徒刑柒月。
未扣案之犯罪所得觸媒轉換器壹臺沒收，於全部或一部不能沒收
或不宜執行沒收時，追徵其價額。　　
    事實及理由
一、按簡式審判程序之證據調查，不受第159 條第1 項之限制，
    刑事訴訟法第273 條之2 定有明文，是於行簡式審判程序之
    案件，被告以外之人於審判外之陳述，除有其他不得作為證
    據之法定事由外，應認具有證據能力。本件所援引被告陳柏
    樑以外之人於審判外之陳述，因本案採行簡式審判程序，復
    無其他不得作為證據之法定事由，依上說明，應認均有證據
    能力。
二、本件事實及證據，除均引用檢察官起訴書之記載（如附件）
    外，證據部分並補充：㈠被告陳柏樑於審判中之自白（見本
    院卷第76、80、81頁）。㈡被竊車輛詳細資料報表（見偵卷
    第37頁）。㈢現場遭竊車輛照片（見偵卷第39至46頁）。㈣刑
    案資料查註表。
三、論罪科刑：
  ㈠按刑法第321條第1項第3款之攜帶兇器竊盜罪，係以行為人攜
    帶兇器竊盜為其加重條件，此所謂兇器，其種類並無限制，
    凡客觀上足對人之生命、身體、安全構成威脅，具有危險性
    之兇器均屬之，且祇須行竊時攜帶此種具有危險性之兇器為
    已足，並不以攜帶之初有行兇之意圖為必要（最高法院79年
    台上字第5253號判決參照）。本件被告陳柏樑持以行竊之扳
    手及剪刀既能用以拆下車輛上之觸媒轉換器（見偵緝卷第19
    頁），堪認其質地堅硬，客觀上應具危險性，自足以對人之
    生命、身體、安全構成威脅，核屬兇器無訛。是核被告所為
    ，應成立刑法第321條第1項第3款之攜帶兇器竊盜罪。
  ㈡又檢察官起訴意旨主張被告前有如起訴書犯罪事實欄一所載
    之有期徒刑科刑及執行情形，為被告所是認（見本院卷第76
    、82頁），核與卷附之刑案資料查註紀錄表、臺灣高等法院
    被告前案紀錄表記載相符，其於受有期徒刑執行完畢後，5
    年以內故意再犯本件有期徒刑以上之罪，固為累犯。惟參酌
    司法院大法官釋字第775號解釋意旨，衡諸被告上開所犯前
    案為施用毒品犯罪，與本案罪質有異，既非同類型之犯罪，
    犯罪手段、動機亦屬有別，尚不能僅以被告因上開前案而於
    本件構成累犯，即認其對於本案犯行具有特別惡性及有對於
    刑罰反應力薄弱之情形，考量本案情節被告之主觀惡性、危
    害程度及罪刑相當原則，乃不予加重其本刑。
  ㈢爰以行為人之責任為基礎，並審酌被告前已有多次竊盜犯罪
    前科之素行，此有上開前案紀錄表可按，竟仍不思正當工作
    以獲取財物，反以竊盜手段不勞而獲，除觀念偏差，有待矯
    治外，並蔑視他人財產權利，甚且持足為兇器之扳手及剪刀
    而為，殊值非難，兼衡其犯後始終坦承犯行之態度、所竊得
    之財物價值、未能賠償被害人之損失，併考量被告自陳國中
    肄業之智識程度、離婚，有2名成年子女，之前在屠宰場工
    作，入監前與家人同住之家庭經濟與生活狀況等一切情狀，
    量處如主文所示之刑，資為懲儆。
四、關於沒收部分：
  ㈠按犯罪所得，屬於犯罪行為人者，沒收之；於全部或一部不
    能沒收或不宜執行沒收時，追徵其價額，刑法第38條之1第1
    項前段、第3項定有明文。本件被告陳柏樑所竊取之觸媒轉
    換器1臺，核屬其本案犯罪所得，雖未扣案，然該物既無實
    際合法發還告訴人，或有已實際賠償告訴人之情形，自應依
    刑法第38條之1第1項前段之規定宣告沒收，併依同條第3項
    之規定，諭知於全部或一部不能沒收或不宜執行沒收時，追
    徵其價額。
　㈡至被告於本案竊盜犯罪所用之扳手及剪刀各1支，雖屬於被告
    所有，然並未扣案，且經被告供明：已將該工具用完留在現
    場，我不要了（見本院卷第76頁）等語，衡酌此工具並非違
    禁物，價值非高，取得容易，縱予沒收，對於預防將來犯罪
    之效果亦為有限，欠缺刑法上之重要性，應無沒收必要，且
    既丟棄，為免將來執行之困難，乃不予宣告沒收，附此敘明
    。
據上論結，應依刑事訴訟法第273條之1第1項、第284條之1、第2
99條第1項前段、第310條之2、第454條，刑法第321條第1項第3
款、第38條之1第1項前段、第3項，刑法施行法第1條之1第1項，
判決如主文。
本案經檢察官曾揚嶺提起公訴，檢察官江玟萱到庭執行職務。
中　　華　　民　　國　　111 　年　　8 　　月　　11　　日
                  刑事第九庭法  官  李冠宜
以上正本證明與原本無異。
如不服本判決應於收受送達後20日內向本院提出上訴書狀，並應
敘述具體理由。其未敘述上訴理由者，應於上訴期間屆滿後20日
內向本院補提理由書（均須按他造當事人之人數附繕本）「切勿
逕送上級法院」。
因疫情而遲誤不變期間，得向法院聲請回復原狀。
                            書記官  杜依玹
中　　華　　民　　國　　111 　年　　8 　　月　　11　　日
附錄：本案論罪科刑法條全文
中華民國刑法第321條：
（加重竊盜罪）
犯前條第1項、第2項之罪而有下列情形之一者，處6月以上5年以
下有期徒刑，得併科50萬元以下罰金：
一、侵入住宅或有人居住之建築物、船艦或隱匿其內而犯之。
二、毀越門窗、牆垣或其他安全設備而犯之。
三、攜帶兇器而犯之。
四、結夥三人以上而犯之。
五、乘火災、水災或其他災害之際而犯之。
六、在車站、港埠、航空站或其他供水、陸、空公眾運輸之舟、
    車、航空機內而犯之。
前項之未遂犯罰之。